【裁判字號】    89,訴,684
【裁判日期】    891228
【裁判案由】    偽造文書
【裁判全文】
臺灣嘉義地方法院刑事判決                          八十九年度訴字第六八四號
    公  訴  人  臺灣嘉義地方法院檢察署檢察官
    被      告  甲○○
右列被告因偽造文書案件，經檢察官提起公訴（八十九年度偵字第六八六一號），本
院判決如左：
    主  文
甲○○行使偽造私文書，足以生損害於公眾及他人，累犯，處有期徒刑伍月。
嘉義縣警察局嘉縣警交字第Ｌ00000000號舉發違反道路交通管理事件通知單
「移送聯」、「迴覆聯」、「存查聯」上偽造之「林格仕」署押各壹枚均沒收。
    事  實
一、甲○○前於民國八十六年間因違反麻醉藥品管理條例案件，經臺灣臺南地方法院
    八十六年度易字第二八四五號判處有期徒刑四月，如易科罰金，以三百元計算一
    日確定，於民國八十六年十一月十一日執行易科罰金完畢。竟不知悔改，於八十
    九年十一月二十日下午三時二十分許，駕駛牌照號碼ＸＤ－一三二八號自小客車
    ，行經嘉義縣東石鄉省道臺十七線雲嘉大橋南端處，為嘉義縣警察局朴子分局警
    員攔檢，因未攜帶駕駛執照，而於執勤警員洪進安填掣「舉發違反道路交通管理
    事件通知單」時，竟冒用其兄「林格仕」名義，在嘉義縣警察局嘉縣警交字第Ｌ
    00000000號舉發違反道路交通管理事件通知單「移送聯」之「收受通知
    聯者簽章」欄內，偽造「林格仕」之署押一枚（複寫於「迴覆聯」、「存查聯」
    各一枚），用以表示業已收受該項通知單之意思，旋交由警員洪進安處理，持以
    行使上開文書，足以生損害於警察機關對於道路交通管理事務之正確性及林格仕
    ，嗣經警調閱口卡，始查悉上情。
二、案經嘉義縣警察局朴子分局報告臺灣嘉義地方法院檢察署檢察官偵查起訴。
    理  由
一、訊據被告甲○○對於右揭事實均坦承不諱（本院卷第十二頁至第十三頁審判筆錄
    ），復有載有「林格仕」署押之嘉義縣警察局嘉縣警交字Ｌ00000000號
    「舉發違反道路交通管理事件通知單」之「移送聯」一紙在卷（警卷第三頁）可
    考。因之，被告自白核與事實相符，事證明確，其犯行洵堪認定。
二、被告在警員填掣之舉發違反道路交通管理事件通知單「移送聯」之「收受通知聯
    者簽章」欄內偽造「林格仕」之署押一枚後（複寫於「迴覆聯」、「存查聯」各
    一枚），旋交由執勤之警員處理，顯已就該文書之內容有所主張，並足生損害於
    警察機關對於道路交通管理事務之正確性及林格仕。是核被告所為，係犯刑法第
    二百十六條、第二百十條之行使偽造私文書罪。被告偽造署押為偽造私文書之階
    段行為，偽造後復持以行使，偽造之低度行為為行使之高度行為所吸收，均不另
    論罪。再被告因複寫之故，同時於舉發違反道路交通管理事件通知單之「迴覆聯
    」、「存查聯」上又各偽造「林格仕」署押一枚，係侵害單一法益，為單純一行
    為（最高法院七十三年度台上字第三六二九號判例參照）。另查被告前於八十六
    年間因違反麻醉藥品管理條例案件，經臺灣臺南地方法院八十六年度易字第二八
    四五號判處有期徒刑四月，如易科罰金，以三百元計算一日確定，於民國八十六
    年十一月十一日執行易科罰金完畢，有臺灣嘉義地方法院檢察署刑案資料查註紀
    錄表、臺灣高等法院被告全國前案紀錄表各一份在卷（偵查卷第三頁至第五頁，
    本院卷第三頁至第四頁）可按，其受有期徒刑之執行完畢，五年以內再犯本件有
    期徒刑以上之罪，為累犯，應依刑法第四十七規定加重其刑。爰審酌被告偽冒他
    人名義，足以紊亂社會秩序，紛擾人際間信賴關係，惡性非輕，犯罪之動機、目
    的、手段、所生危害，及犯後坦承犯行、知所悔悟，態度良好等一切情狀，量處
    如主文所示之刑，以示儆懲。末偽造如主文第二項所示之署押，不問屬於犯人與
    否，併依刑法第二百十九條之規定宣告沒收。
據上論結，應依刑事訴訟法第二百九十九條第一項前段，刑法第二百十六條、第二百
十條、第四十七條、第二百十九條，判決如主文。
本案經檢察官林俊良到庭執行職務。
中      華      民      國    八十九    年     十二     月    二十八    日
                                臺灣嘉義地方法院刑事第三庭
                                    法  官  張  道  周
右正本證明與原本無異。
如不服本判決，應於判決送達後十日內向本院提出上訴狀( 應附繕本 )。
中      華      民      國    八十九    年     十二     月    二十八    日
                                    書記官  鄭  昭  亮
附錄本判決論罪法條全文：
刑法第二百十六條
行使第二百十條至第二百十五條之文書者，依偽造、變造文書或登載不實事項或使登
載不實事項之規定處斷。
刑法第二百十條
偽造、變造私文書，足以生損害於公眾或他人者，處五年以下有期徒刑。


司法院資訊處製作；財團法人民間司法改革基金會備份。
